【裁判字號】    97,易,3418
【裁判日期】    980605
【裁判案由】    詐欺
【裁判全文】
臺灣板橋地方法院刑事判決              97年度易字第3418號
公  訴  人  臺灣板橋地方法院檢察署檢察官
被      告  己○○
選任辯護人  廖國訓律師
上列被告因詐欺案件，經檢察官提起公訴（97年度偵字第27145
號），本院於準備程序進行中，被告就被訴之事實為有罪之陳述
，經告知被告簡式審判程序之旨，並聽取當事人之意見後，嗣經
本院合議庭裁定進行簡式審判程序，判決如下：
    主  文
己○○共同意圖為自己不法之所有，以詐術使人將本人之物交付
，累犯，處有期徒刑月，如易科罰金，以新臺幣貳仟元折算壹
日；又共同意圖為自己不法之所有，以詐術使人將本人之物交付
，累犯，處有期徒刑月，如易科罰金，以新臺幣貳仟元折算壹
日；又共同意圖為自己不法之所有，以詐術使人將本人之物交付
，累犯，處有期徒刑月，如易科罰金，以新臺幣貳仟元折算壹
日；應執行有期徒刑陸月，如易科罰金，以新臺幣貳仟元折算壹
日。
    事  實
一、己○○前於民國（下同）95年間因詐欺案件，經臺灣臺中地
    方法院判處有期徒刑3 月確定，並於95年11月24日易科罰金
    執行完畢。猶不知悔改，竟與真實姓名年籍不詳，綽號係「
    馬經理」、「余先生」之成年男子所屬詐欺集團之成員，共
    同意圖為自己不法之所有，先由同一詐欺集團之其他成員於
    報紙刊登徵求司機之廣告，吸引不特定第三人提供帳戶，幫
    助該詐欺集團人員詐騙使用，並由綽號「馬經理」或「余先
    生」之人以行動電話0000000000、0000000000、0000000000
    號先聯絡丁○○、乙○○2人（丁○○、乙○○2人另結）於
    附表所示之時、地，向庚○○、辛○、蕭銘漢等3 人（均因
    見報載相關廣告而提供帳戶，庚○○業經本院判處有期徒刑
    3 月，而辛○則為本院判處拘役30日，緩刑2 年確定，另蕭
    銘漢經本院判處有期徒刑4 月）收取如附表所示之帳戶提款
    卡及密碼等資料，並放置於桃園縣中壢市、內壢之家樂福賣
    場置物櫃中，再由己○○依上開綽號「馬經理」或「余先生
    」之詐欺集團成員之指示領取後，送至位於桃園縣中壢市○○路○ 段234 號之尊龍客運中壢站或同上段200 號空軍一號
    統一站之櫃臺，再輾轉交予詐欺集團之不詳姓名人員，而由
    其他詐欺集團成員分別為下列詐騙之行為：（一）97年9 月
    10 日 晚7 時30分許，甲○○在其臺北縣板橋市○○路○ 段
    97巷2 弄9 號住處，接獲上開詐騙集團不詳姓名之人員之電
    話，誆稱：其東森購物之帳戶有問題，要伊至提款機前操作
    ，甲○○不疑有他而陷於錯誤，乃依其指示於當日晚8 時57
    分許匯入新臺幣（下同）29,999元至庚○○之合作金庫銀行
    土城分行帳號0000 000000000號帳戶內。（二）97年9 月10
    日晚7 時許，丙○○在其新竹縣新豐鄉○○街40巷35弄52號
    住處，接獲詐騙集團不詳姓名之人，冒稱係雅虎奇摩網站人
    員表示伊之前於該網站交易匯款帳號發生錯誤，之後又有詐
    騙集團不詳姓名之人冒以係新光銀行人員誆稱須依其指示操
    作ATM ，丙○○不疑有詐而陷於錯誤，乃依其指示操作ATM
    ，致匯款16,558元至辛○之第一商業銀行丹鳳分行帳號0000
    0000000 號帳戶內。（三）97年9 月13日晚6 時28分許，戊○○在其桃園縣蘆竹鄉○○○街187 巷10號5 樓之住處，接
    獲詐騙集團不詳姓名之人冒稱係東森購物客服人員，誆稱：
    伊之前購物分期付款之帳單有問題，須依指示匯款，戊○○
    不疑有詐而陷於錯誤，遂依其指示，於同年月14日凌晨0 時
    58分許，先後陸續5 筆匯款共100,000 元（分別為22,000元
    、27,000元、25,0 00 元、25,000元、1,000 元）至蕭銘漢
    之中國信託商業銀行土城分行帳號0000 00000000 號帳戶內
    。上開款項匯入後，即旋遭詐欺集團領取一空。嗣於97年9
    月15日晚9 時20分許，經警在上開尊龍客運中壢站內查獲，
    並在身上查獲1,500 元（準備交付與乙○○之酬勞），及詐
    欺團成員交付之王傑因上開詐欺集團成員刊登之廣告應徵司
    機而交付其名義之合作金庫提款卡（帳號0000000000000）
    與國泰世華銀行提款卡（帳號000000000000）以及記載提領
    密碼之紙條1 張，始悉上情。
二、案經臺北縣政府警察局土城分局報請臺灣板橋地方法院檢察
    署檢察官偵查起訴。
    理  由
一、按除被告所犯為死刑、無期徒刑、最輕本刑為三年以上有期
    徒刑之罪或高等法院管轄第一審案件者外，於第一次審判期
    日前之準備程序進行中，被告先就被訴事實為有罪之陳述時
    ，審判長得告知被告簡式審判程序之旨，並聽取當事人、代
    理人、辯護人及輔佐人之意見後，裁定進行簡式審判程序，
    刑事訴訟法第273 條之1 第1 項定有明文。經核本件被告己○○所犯係死刑、無期徒刑、最輕本刑為三年以上有期徒刑
    以外之罪，其於準備程序中就被訴事實為有罪之陳述，經法
    官告知簡式審判程序之旨，並聽取公訴人及被告之意見後，
    本院合議庭認宜進行簡式審判程序，爰依上揭規定合議裁定
    由受命法官獨任進行簡式審判程序，合先敘明。
二、上揭事實，業據被告己○○迭於警詢、偵查及本院準備程序
    與審理時坦承不諱，並經證人庚○○、辛○、蕭銘漢及王傑
    等人分別於警詢及偵查中結證屬實，復有被害人甲○○、丙○○及戊○○等3 人於警詢中指訴明確，此外並有被害人甲○○、丙○○及戊○○等3 人所提供之自動櫃員機交易明細
    表在卷可稽（見偵查卷第205 頁、第216 頁、第254 頁及第
    255 頁），以及臺北縣政府警察局土城分局於97年10月10日
    出具之職務報告書（見偵查卷第199 頁、第200 頁）、上開
    應徵司機之廣告與通聯紀錄附卷可佐。是被告之自白與事實
    相符，應堪採信。本件事證明確，被告之犯行洵堪認定，應
    依法論科。
三、核被告己○○所為，係犯刑法第339 條第1 項之詐欺取財罪
    。按共同正犯之意思聯絡，原不以數人間直接發生者為限，
    即有間接之聯絡者，亦包括在內。如甲分別邀約乙、丙犯罪
    ，雖乙、丙間彼此並無直接之聯絡，亦無礙於其為共同正犯
    之成立（最高法院77年臺上字第2135號判例參照）；又共同
    實施犯罪行為之人，在合同意思範圍以內，各自分擔犯罪行
    為之一部，相互利用他人之行為，以達其犯罪之目的者，即
    應對於全部所發生之結果，共同負責；共同正犯間，非僅就
    其自己實施之行為負其責任，並在犯意聯絡之範圍內，對於
    其他共同正犯所實施之行為，亦應共同負責，即共同正犯，
    只須具有犯意聯絡及行為分擔，而不問犯罪動機起於何人，
    亦不問每一階段犯行是否均經參與，皆無礙於共同正犯之成
    立（最高法院32年上字第1905號判例、90度臺上字第5353號
    、第3205號判決意旨參照）。查本件依被告所自承其從事之
    工作，係自家樂福大賣場內櫃子內取出文件，再送至上開尊
    龍客運或空軍一號客運站之櫃檯，之後即可領取每次酬勞1,
    500 元，其從事之工作與一般業務員之工作顯不相同，且審
    視被告上開工作內容，亦迥異於一般正常之工作；況依被告
    工作之時間與內容，其所領取之酬勞顯高於一般之業務員，
    被告係受有教育之人，焉有無法辨識之理！是被告就本件詐
    欺犯行與「馬經理」、「余先生」等人，有犯意之聯絡及行
    為之分擔，皆為詐欺取財罪之共同正犯。再被告與詐欺集團
    成員先後為上開3 次（詐騙甲○○、丙○○及戊○○等3 人
    ）詐欺之犯行，手段略有不同，顯係犯意各別、手段互異，
    應分論併罰。至起訴書認被告係就附表所示之4 次收取帳戶
    、提款卡及密碼，應分論併罰，顯有誤會（蓋交付提款卡及
    密碼之庚○○、辛○及蕭銘漢3 人業經本院判刑確定，不可
    能同時為詐欺罪之被害人），附此說明。末查；被告前有如
    事實欄所載之犯罪執行完畢紀錄，此有臺灣高等法院被告刑
    案紀錄表附卷可徵。其於有期徒刑執行完畢後，5 年內故意
    再犯本件有期徒刑以上之3 罪，皆為累犯，均應依法各加重
    其刑。爰審酌被告犯罪之動機、目的、手段、所獲利益及被
    害人所受損害之金額之程度，及被告犯罪後坦承犯行深表悔
    意等一切情狀，各量處如主文所示之刑，並依法定其應執行
    之刑及諭知易科罰金之折算標準，以資懲儆。
據上論斷，應依刑事訴訟法第273 條之1 第1 項、第299 條第1
項前段，刑法28條、第339 條第1 項、第47條第1 項、第41條第
1 項前段、第51條第5 款，刑法施行法第1 條之1 第1 項、第2
項前段，判決如主文。
本案經檢察官藍海凝到庭執行職務
中    華    民    國    98    年    6     月    5     日
                    刑事第四庭    法  官  潘  長  生
上列正本證明與原本無異。
如不服本判決，應於判決送達後10日內敘明上訴理由，向本院提
出上訴狀 (應附繕本) ，上訴於臺灣高等法院。其未敘述上訴理
由者，應於上訴期間屆滿後20日內向本院補提理由書「切勿逕送
上級法院」。
                                  書記官   陳  金  鳳
中    華    民    國    98    年    6     月    8     日
附錄本案論罪科刑法條全文：
刑法第339條
意圖為自己或第三人不法之所有，以詐術使人將本人或第三人之
物交付者，處5 年以下有期徒刑、拘役或科或併科1 千元以下罰
金。
以前項方法得財產上不法之利益或使第三人得之者，亦同。
前二項之未遂犯罰之。
┌───┬───────┬───────────┬───┐
│編 號 │提供帳戶者    │交付之時、地及帳戶    │交付之│
│      │              │                      │對象  │
├───┼───────┼───────────┼───┤
│  1   │庚 ○ ○      │97年9 月9 日在臺北縣亞│丁○○│
│      │              │東醫院對面之統一超商前│      │
│      │              │，交付合作金銀行土城分│      │
│      │              │行帳號0000000000000號 │      │
├───┼───────┼───────────┼───┤
│  2   │庚 ○ ○      │97年9 月10日下午在臺北│      │
│      │              │縣新莊市某媽祖廟門口，│乙○○│
│      │              │交付臺新銀行景平分行帳│      │
│      │              │號0000-00-0000000-0 號│      │
│      │              │（起訴書誤為00000000  │      │
│      │              │907 號）              │      │
├───┼───────┼───────────┼───┤
│  3   │辛  ○        │97年9 月8 日下午1 時30│      │
│      │              │分許，在臺北縣板橋市四│丁○○│
│      │              │川路1 段之燦坤3C店前，│      │
│      │              │交付第一商業銀行丹鳳分│      │
│      │              │行帳號00000000000號   │      │
│      │              │                      │      │
├───┼───────┼───────────┼───┤
│  4   │蕭 銘 漢      │97年9 月12日下午4 、5 │乙○○│
│      │              │時許，在臺北縣三峽鎮中│      │
│      │              │圍街，交付中國信託商業│      │
│      │              │銀行土城分行帳號369540│      │
│      │              │182093號              │      │
└───┴───────┴───────────┴───┘


司法院資訊處製作；財團法人民間司法改革基金會備份。
